# 请教陈版主

提问人：1123050994@ 时间：2022-03-31 20:34:43
医疗公司，最近开展了新业务，进行动物实验。先购买了几只狗（单价在几千元）、几头猪等，同时会买狗粮、猪饲料等，后续该项业务会继续扩大，请问在核算时应该怎么处理？怎么归集成本？以及确认收入？有相关案例可以供参考吗？

回答人：chenyiwei
建议搜索从事动物实验CRO业务的公司的财报，关注其中对实验动物的核算方法。

提问人：wx_5997e93fe9c2 时间：2022-07-11 14:50:02
收入确认方法由产出法变更为投入法核算会计政策变更吗？
公司产品是以项目制的，是否可以按照未来适用法新项目用投入法核算，老项目按照产出法。
在产出法下，因为公司项目制核算下，所有的项目开工前都会做项目的整体预算，所以会按照履约进度和项目预计总成本确认和收入匹配的主营业务成本，此成本必然和实际发生的合同履约成本产生差异，公司会预估此部分成本。此种处理方式为事务所帮忙确定核算指引明确的方式，是否存在重大风险，因为会预估一部分按照现有核算制度无依据的成本。

回答人：chenyiwei
1 、投入法和产出法都是在满足“一段时间内确认收入”前提下计量履约进度的具体方法。由产出法变更为投入法属于会计估计变更。
2 、在同一期间内，针对所有相同或类似合同应采用相同的履约进度确定方法，不可以“按照未来适用法新项目用投入法核算，老项目按照产出法”。
3 、在产出法下确认收入时需要预估成本，表明按产出法确定的履约进度大于按投入法（例如已发生的成本占预算总成本的比例）确定的履约进度，需关注这种做法的合理性。即使可以证明预提成本的合理性，也可能招致提前确认收入和毛利的质疑。

提问人：我 爱苏 蜜 时间：2022-07-16 22:33:53
陈版主您好：
公司有开发剧本杀活动，顾客每玩一次，均有相应积分。每月公司会选出积分最高的游客，发放奖品。该奖励不涉及积分换购的行为，不会扣积分。奖品支出计入销售费用还是成本比较合适？谢谢！

回答人：chenyiwei
虽然“该奖励不涉及积分换购的行为，不会扣积分”，但此类奖励仍然是以顾客此前在本店的消费为前提的，因此仍与奖励积分类似，将赠送奖品视作一项附带额外购买选择权的销售处理。如果奖品是外购的，不是本企业正常生产经营的商品，则将相当于预计需赠送的商品价值的金额予以递延，到后续发放奖品时与外购奖品的成本相抵，差额调整当期营业收入。

提问人：lhj229 时间：2022-09-13 15:55:10
查了陈版主关于可转债的回复，您说“在分拆转换权时采用的折现率，理论上应是与该种债券的信用等级相同的其他不附有转换权的债券在本债券发行日的到期收益率”，请问这个到期收益率应该在哪里能查询？另外，是否应考虑同行业的债券？谢谢

回答人：chenyiwei
1 、到期收益率可在相关交易市场、结算机构、权威交易机构或研究机构的网站上查询。可以看看中国债券网等官方网站上能否查到。
2 、在确定折现率时，可以考虑同行业因素，但该因素可能并不是最主要的。

提问人：lhj229 时间：2022-09-29 10:17:41
再次请教陈版主，查了您的关于可转债帖子，如果主管税务机关仅允许在税前扣除根据票面本金和票面利率计算的利息，需要对权益成分部分确认递延所得税负债。请问，如果可转债资金80%用于项目建设，20%用于偿还借款，是否要按比例仅确认权益成分的20%部分的递延所得税负债？另外，由于项目建设期间都会短于可转债的发行期间，对于项目建设完工后至可转债到期日前的利息，因要计入损益，应该也有递延所得税负债的影响，请问在初始确认可转债权益成分金额时需要怎么考虑？谢谢

回答人：chenyiwei
1 、递延所得税的确认与募集资金用途无关，应全部确认。 2 、项目建设完工后至可转债到期日前的利息的递延所得税影响已包含在发行日递延所得税负债的初始计量金额之中，无需特殊考虑。

提问人：lhj229 时间：2022-09-30 10:26:06
陈版主，如果可转债募集资金都用于在建工程项目，会计上利息资本化，税务允许利息资本化，那么确认的递延所得税负债转回时应该计入损益吗？？？

回答人：chenyiwei
转回时也是计入损益，不可能再调整“其他权益工具”的计量金额。